【裁判字號】    99,聲,4392
【裁判日期】    990909
【裁判案由】    定其應執行刑
【裁判全文】
臺灣板橋地方法院刑事裁定              99年度聲字第4392號
聲  請  人  臺灣板橋地方法院檢察署檢察官
被      告  甲○○
上列聲請人因受刑人數罪併罰有2 裁判以上，聲請定其應執行之
刑（99年執聲字第2908號），本院裁定如下：
    主  文
甲○○因犯偽造文書等肆罪，所處各如附表所載之刑，應執行有
期徒刑壹年肆月，如易科罰金，以新臺幣壹仟元折算一日。
    理  由
一、聲請意旨略以：受刑人甲○○因犯偽造文書等4 罪，先後判
    決確定如附表所示，爰依刑事訴訟法第477 條第1 項及刑法
    第53條、第51條第5 款規定，聲請定其應執行之刑。
二、按2 裁判以上所宣告之數罪，均在裁判確定前所犯者，應依
    刑法第51條之規定，定其應執行之刑，刑法第53條定有明文
    ；另數罪併罰，應依分別宣告其罪之刑為基礎，定其應執行
    刑，此觀刑法第51條規定自明，故一裁判宣告數罪之刑，雖
    曾經定其執行刑，但如再與其他裁判宣告之刑定其執行刑時
    ，前定之執行刑當然失效，仍應以其各罪宣告之刑為基礎，
    定其執行刑，不得以前之執行刑為基礎，以與後裁判宣告之
    刑，定其執行刑（最高法院59年度台抗字第367 號裁定參照
    ）。再按法律上屬於自由裁量事項，尚非概無法律性之拘束
    ，在法律上有其外部界限及內部界限。前者法律之具體規定
    ，使法院得以具體選擇為適當裁判，此為自由裁量之外部界
    限。後者法院為自由裁量時，應考量法律之目的，法律秩序
    之理念所在，此為自由裁量之內部界限。法院為裁判時，2
    者均不得有所踰越。在數罪併罰而有2 裁判以上，應定其應
    執行刑之案件，法院所為刑之酌定，固屬自由裁量事項，然
    對於法律之內、外部界限，仍均應受其拘束，此有最高法院
    91年台非字第32號及92年度台非字第187 號判決可資參照。
    又按司法院於民國98年6 月19日作成釋字第662 號解釋：「
    中華民國94年2 月2 日修正公布之現行刑法第41條第2 項，
    關於數罪併罰，數宣告刑均得易科罰金，而定應執行之刑逾
    6 個月者，排除適用同條第1 項得易科罰金之規定部分，與
    憲法第23條規定有違，並與本院釋字第366 號解釋意旨不符
    ，應自解釋公布之日起失其效力」，故刑法第41條第8 項於
    98 年12 月30日修正為：「第1 項至第4 項及第7 項之規定
    ，於數罪併罰之數罪均得易科罰金或易服社會勞動，其應執
    行之刑逾6 月者，亦適用之」，並於99年1 月1 日生效施行
    ，以符合釋字第662 號解釋意旨；又刑法施行法為達新法修
    正之目的，解決新舊法律適用疑義，並配合增訂第3 條之3
    ：「刑法第41條及第42條之1 之規定，於中華民國98年12月
    15日刑法修正施行前已裁判確定之處罰，未執行或執行未完
    畢者，亦適用之」規定，亦於同日生效施行，是本件所定應
    執行之刑雖已逾6 月，惟依上開修正後之規定，仍得易科罰
    金。
三、本件受刑人甲○○因犯如附表所示之偽造文書等4 罪，業經
    本院先後判處如附表所示之刑，並於如附表所示之日期分別
    確定在案，有臺灣高等法院被告前案紀錄表及各該刑事判決
    各1 份在卷可稽，茲檢察官聲請定其應執行之刑，本院審核
    認聲請為正當，應定其應執行之刑。又受刑人所犯如附表編
    號3 、4 之罪，前經本院99年度交訴字第108 號定應執行刑
    為有期徒刑6 月確定，惟參照前揭最高法院59年度台抗字第
    367 號裁定意旨，受刑人既有附表所示之4 罪應定執行刑，
    則前曾定應執行刑即當然失效，本院自可更定應執行刑。是
    本院定其應執行刑，不得逾越刑法第51條第5 款所定法律之
    外部界限，即不得重於附表所示4 罪之總和（有期徒刑1 年
    6 月）；亦應受內部界限之拘束，即不得重於編號3 、4 號
    曾定之應執行刑加計編號1 、2 號所定之執行刑之總和（有
    期徒刑1 年5 月）。準此，受刑人所犯如附表所載之4 罪，
    所處各如附表所示之刑，本院認合併定其應執行刑為如主文
    所示為適當，並諭知易科罰金之折算標準。
四、依刑事訴訟法第477 條第1 項，刑法第53條，第51條第5 款
    、第41條第1 項前段、第8 項，刑法施行法第3 條之3 ，裁
    定如主文。
中    華    民    國    99    年    9     月   9      日
                          刑事第四庭   法  官  黃繼瑜
以上正本證明與原本無異
如不服本裁定應於送達後5日內向本院提出抗告狀
                                      書記官  謝雪紅
中    華    民    國    99    年    9     月    10    日
【附表】
┌─────┬───────┬───────┬───────┬───────┐
│   編號   │      一      │      二      │      三      │     四       │
├─────┼───────┼───────┼───────┼───────┤
│          │毒品危害防制條│毒品危害防制條│              │非駕駛業務過失│
│   罪名   │例（持有第一級│例（施用第二級│   偽造文書   │傷害          │
│          │毒品）        │毒品）        │              │              │
├─────┼───────┼───────┼───────┼───────┤
│  宣告刑  │有期徒刑6 月  │有期徒刑5 月  │有期徒刑4 月  │有期徒刑3月   │
├─────┼───────┼───────┼───────┼───────┤
│ 犯罪日期 │98年11月26日  │98年11月26日  │98年11月26日  │98年6月27日   │
├──┬──┼───────┼───────┼───────┼───────┤
│偵及│機關│臺灣板橋地方  │臺灣板橋地方  │臺灣板橋地方  │臺灣板橋地方法│
│查案│    │法院檢察署    │法院檢察署    │法院檢察署    │院檢察署      │
│機號├──┼───────┼───────┼───────┼───────┤
│關  │案號│99年度偵字第  │98年度偵字第  │99年度偵緝字第│99年度偵緝字第│
│    │    │3247號        │8948號        │1380號、第1381│1380號、第1381│
│    │    │              │              │號            │號            │
├──┼──┼───────┼───────┼───────┼───────┤
│    │法院│臺灣板橋地方  │臺灣板橋地方  │臺灣板橋地方  │臺灣板橋地方法│
│    │    │法院          │法院          │法院          │院            │
│    ├──┼───────┼───────┼───────┼───────┤
│最  │案號│99年度易字第  │99年度簡字第  │99年度交訴字第│99年度交訴字第│
│後  │    │1210號        │5010號        │108號         │108號         │
│事  ├──┼───────┼───────┼───────┼───────┤
│實  │判決│99年6月11日   │99年6月11日   │99年7月5日    │99年7月5日    │
│審  │日期│              │              │              │              │
├──┼──┼───────┼───────┼───────┼───────┤
│    │法院│臺灣板橋地方  │臺灣板橋地方  │臺灣板橋地方  │臺灣板橋地方法│
│    │    │法院          │法院          │法院          │院            │
│    ├──┼───────┼───────┼───────┼───────┤
│確  │案號│99年度易字第  │99年度簡字第  │99年度交訴字第│99年度交訴字第│
│定  │    │1210號        │5010號        │108號         │108號         │
│判  ├──┼───────┼───────┼───────┼───────┤
│決  │確定│99年6月28日   │99年7月5日    │99年8月6日    │99年8月6日    │
│    │日期│              │              │              │              │
├──┼──┴───────┴───────┴───────┴───────┤
│備註│1.如附表編號三、四所示之2罪，前經臺灣板橋地方法院99年度交訴字第108號│
│    │  判決，合併定其應執行有期徒刑6月確定。                             │
└──┴──────────────────────────────────┘

司法院資訊處製作；財團法人民間司法改革基金會備份。
